【裁判字號】    99,易,8
【裁判日期】    990129
【裁判案由】    竊盜等
【裁判全文】
臺灣桃園地方法院刑事判決                 99年度易字第8號
公  訴  人  臺灣桃園地方法院檢察署檢察官
被      告  甲○○
上列被告因竊盜等案件，經檢察官提起公訴（98年度偵字第2565
4 號），被告自白犯罪，本院裁定改依簡式審判程序審理，判決
如下：
    主  文
甲○○攜帶兇器竊盜，處有期徒刑陸月，如易科罰金，以新臺幣
壹仟元折算壹日，扣案之T 型鈑手、鑰匙各壹支均沒收。又收受
贓物，處有期徒刑月，如易科罰金，以新臺幣壹仟元折算壹日
。又損壞他人之鐵門上之鐵條，足以生損害於他人，處有期徒刑
貳月，如易科罰金，以新臺幣壹仟元折算壹日，扣案之油壓剪壹
支沒收。應執行有期徒刑玖月，如易科罰金，以新臺幣壹仟元折
算壹日，扣案之T 型鈑手、鑰匙、油壓剪各壹支均沒收。
    事  實
一、甲○○前因竊盜案件，經本院以98年度桃簡字第2373號判決
    判處拘役50日確定（不構成累犯），竟分別為下列犯行：
  (一)甲○○意圖為自己不法之所有，於民國98年11月2 日12時許
    ，在桃園縣中壢市三民里下三座屋32之32號旁，持其所有客
    觀上足供作兇器使用之T 型鈑手及鑰匙各1 支，竊取丁○○
    所有車牌號碼LI─5201號自用小貨車1 輛，得手後供己使用
    ，嗣於98年11月8 日在桃園縣中壢市三座屋32之32號旁為警
    查獲，並當場扣得T 型鈑手、鑰匙各1 支及與本件無關之鐵
    片1 支。
  (二)甲○○明知某真實姓名、年籍不詳綽號「阿成」之成年人所
    持有之車牌號碼IRD ─050 號重型機車1 部，係來路不明之
    贓物（該車為丙○○○所有，於98年11月12日中午12時前某
    時，在桃園縣平鎮市○○路5 號前遭竊），竟基於收受贓物
    之犯意，於98年11月12日中午，在桃園縣中壢市火車站前某
    家電動玩具店借用收受之，而供己使用。
  (三)甲○○旋騎乘上開機車，於98年11月12日15時45分許，至乙
    ○○位在桃園縣平鎮市○○○路47號之2 住處，竟基於毀損
    之故意，持其所有之油壓剪1 支，剪斷鐵門上之鐵條後進入
    屋內，致該大門不堪用，足以生損害於乙○○，甲○○尚未
    開始搜尋財物，即因啟動警報器，警報聲大作，甲○○即往
    樓頂逃逸，為乙○○在桃園縣平鎮市○○○路45號樓頂查獲
    ，並當場扣得油壓剪1 支及與本案無關之一字起子2 支、剪
    刀1支、開口鈑手1支。
二、桃園縣政府警察局平鎮分局報請臺灣桃園地方法院檢察署檢
    察官偵查起訴。
    理  由
一、被告甲○○所犯之加重竊盜罪、贓物罪、毀損罪，為死刑、
    無期徒刑、最輕本刑3 年以上有期徒刑或高等法院管轄第一
    審案件以外之罪，而被告於本院準備程序進行中，就被訴事
    實為有罪之陳述，經本院告知簡式審判程序意旨，並聽取公
    訴人及被告之意見後，依刑事訴訟法第273 條之1 第1 項之
    規定，裁定依簡式審判程序審理。
二、上揭犯罪事實，業據被告於檢察官訊問及本院審理時坦承不
    諱，核與證人丁○○、丙○○○、乙○○於警詢及證人郭懋
    樺於檢察官訊問時證述情節相符（見98年度偵字第26294 號
    卷第18頁、第19頁、第45頁、98年度偵字第25654 號卷第20
    頁至第25頁），並有贓物認領保管單、桃園縣政府警察局中
    壢分局搜索扣押筆錄、桃園縣政府警察局平鎮分局扣押筆錄
    、贓物領據保管單、車籍查詢基本資料各1 份及照片在卷可
    稽（見98年度偵字第26294 號卷第16頁至第23頁、98年度偵
    字第25654 號卷第26頁至第35頁、第40頁至45頁），足認被
    告前開自白與事實相符，堪予採信。本件事證明確，被告前
    述犯行，洵堪認定。
三、論罪科刑：
  (一)按被告用以竊盜所用之T 型鈑手1 支，為金屬製，質地堅硬
    ，為公眾週知之事，且有照片1 幀附卷可佐，若持以行兇，
    依一般社會觀念，自足以使人之身體、生命產生危險，堪認
    為兇器。核被告所為，係犯刑法第321 條第1 項第3 款之攜
    帶兇器竊盜罪、同法第349 條第1 項之收受贓物罪、同法第
    354 條之毀損罪。公訴人於原起訴書中雖記載被告就犯罪事
    實一(一)犯行係犯刑法第320 條第1 項之普通竊盜罪，惟被告
    於檢察官訊問及本院審理時均供述係攜帶扣案之T 型鈑手行
    竊，被告就犯罪事實一(一)所為，顯係犯刑法第321 條第1項
    第3 款之攜帶兇器竊盜，業經蒞庭檢察官於本院99年1 月21
    日審理時當庭更正起訴法條為犯刑法第321 條第1 項第3 款
    之加重竊盜罪，基於檢察一體之原則，本院自無庸另行變更
    起訴法條，附此敘明。被告所犯前開3 罪，犯意各別，行為
    互殊，應分論併罰之。爰審酌被告年輕力壯，不思以己力賺
    錢，僅為圖一時之私利，竊取他人財物、收受來路不明之贓
    物及毀損他人之物品，造成他人財物受損，行為危害社會治
    安，惟念其犯罪後坦承犯行，尚有悔意等一切情狀，分別量
    處如主文所示之刑，並諭知易科罰金之折算標準。
  (二)另按94年2 月2 日修正公布，並自95年7 月1 日起施行之刑
    法第41條第1 項、第2 項規定：「犯最重本刑為5 年以下有
    期徒刑以下之刑之罪，而受6 個月以下有期徒刑或拘役之宣
    告者，得以新臺幣1 千元、2 千元或3 千元折算1 日，易科
    罰金。但確因不執行所宣告之刑，難收矯正之效，或難以維
    持法秩序者，不在此限」、「前項規定於數罪併罰，其應執
    行之刑未逾6 月者，亦適用之」，意即對於數罪併罰之案件
    ，雖各宣告刑依法均得易科罰金，然若定應執行之刑已超過
    6 個月，仍不得易科罰金。惟查，被告行為後，司法院大法
    官會議已於98年6 月19日公布第662 號解釋，該解釋文認為
    ：「中華民國94年2 月2 日修正公布之現行刑法第41條第2
    項規定，關於數罪併罰，數宣告刑均得易科罰金，而定應執
    行刑逾6 個月者，排除適用同條第1 項得易科罰金之規定部
    分，與憲法第23條規定有違，並與本院釋字第366 號解釋意
    旨不符，應自本解釋公布之日起失其效力」。即對於數罪併
    罰，數宣告刑依法均得易科罰金，而定應執行之刑縱超過6
    個月之案件，依司法院大法官會議解釋第366 號、第662 號
    之解釋意旨，仍得易科罰金。又按刑法第41條之規定，於98
    年12月30日經修正公布，修正後刑法第41條第8 項規定「第
    1 項至第4 項及第7 項之規定，於數罪併罰之數罪均得易科
    罰金或易服社會勞動，其應執行之刑逾6 月者，亦適用之」
    ，即對於數罪併罰，數宣告刑依法均得易科罰金，而定應執
    行之刑超過6 個月之案件，仍得易科罰金。從而，比較上開
    新舊法之結果，應以上開修正後之結果，較有利於被告。故
    應就被告所犯如主文所示宣告刑定其應執行之刑，併諭知易
    科罰金之折算標準，以示懲戒。
  (三)末查，被告行竊所用之T 型鈑手、鑰匙各1 支及毀損他人物
    品所用之油壓剪1 支，均為被告所有且供犯罪所用之物，業
    據被告於本院審理時供陳在卷，應依刑法第38條第1 項第2
    款之規定宣告沒收。至扣案之鐵片1 支、一字起子2 支、剪
    刀1 支、開口鈑手1 支雖為被告所有之物，惟與被告犯本件
    竊盜、毀損犯行並無關連，亦非違禁物，爰不併予沒收，附
    此敘明。
據上論斷，應依刑事訴訟法第273 條之1 第1 項、第299 條第1
項前段，刑法第321 條第1 項第3 款、第349 條第1 項、第354
條、第51條第5 款、第38條第1 項第2 款，修正後刑法第41條第
1 項、第8 項，判決如主文。
本案經檢察官洪敏超到庭執行職務。
中    華    民    國    99    年    1     月    29    日
                  刑事第四庭  法  官  張淑華
以上正本證明與原本無異。
如不服本判決應於收受判決後10日內向本院提出上訴書狀，並應
敘述具體理由。其未敘述上訴理由者，應於上訴期間屆滿後20日
內向本院補提理由書(均須按他造當事人之人數附繕本)「切勿逕
送上級法院」。
                              書記官  鄭嘉惠
中    華    民    國    99    年    1     月    29    日
附錄本案論罪科刑法條
中華民國刑法第321條
（加重竊盜罪）
犯竊盜罪而有左列情形之一者，處 6 月以上、 5 年以下有期徒
刑：
一  於夜間侵入住宅或有人居住之建築物、船艦或隱匿其內而犯
    之者。
二  毀越門扇、牆垣或其他安全設備而犯之者。
三  攜帶兇器而犯之者。
四  結夥三人以上而犯之者。
五  乘火災、水災或其他災害之際而犯之者。
六  在車站或埠頭而犯之者。
前項之未遂犯罰之。
中華民國刑法第349條
（普通贓物罪）
收受贓物者，處 3 年以下有期徒刑、拘役或 5 百元以下罰金。
搬運、寄藏、故買贓物或為牙保者，處 5 年以下有期徒刑、拘
役或科或併科 1 千元以下罰金。
因贓物變得之財物，以贓物論。
中華民國刑法第354條
（毀損器物罪）
毀棄、損壞前二條以外之他人之物或致令不堪用，足以生損害於
公眾或他人者，處 2 年以下有期徒刑、拘役或 5 百元以下罰金
。

司法院資訊處製作；財團法人民間司法改革基金會備份。
